Minutes et répertoires du notaire Jean Antoine DOSFANT, 5 juillet 1766 - 14 octobre 1791 (étude XXIV)
Archives nationales
- Répertoire(s) de Jean Antoine DOSFANT, 5 juillet 1766 - 21 septembre 1796; MC/RE/XXIV/9 - MC/RE/XXIV/11
  - Répertoire. 1781, 26 juin - 1791, 31 janvier, 26 juin 1781 - 31 janvier 1791; MC/RE/XXIV/10
    - Contrat de mariage entre François Exupère Elie et Angélique Josephe Charlotte Savoyen, 6 septembre 1790
      contrat de mariage; Elie, François-Exupère; Savoyen, Angélique-Josephe-Charlotte
    - Contrat de mariage entre Jean Pierre Brunet et Marie Angélique Rose Le Tellier, 7 septembre 1790
      contrat de mariage; Brunet, Jean-Pierre; Le Tellier, Marie-Angélique-Rose
    - Contrat de mariage entre Louis César Leroux et Joséphine Anselme Dive, 7 septembre 1790
      contrat de mariage; Leroux, Louis-César; Dive, Joséphine-Anselme
    - Notoriété constatant les héritiers de Marie Anne Charlotte Friteau, veuve de Jean François Duclon, 13 septembre 1790
      notoriété; Friteau, Marie-Anne-Charlotte; Duclon, Jean-François
    - Dépôt du mortuaire de Jacques Romain Raimboult et de Gabrielle Dufour, épouse de Michel Domergue, 15 septembre 1790
      acte d'état civil; dépôt de pièces; Raimboult, Jacques-Romain; Dufour, Gabrielle; Domergue, Michel
    - Contrat de mariage entre Germain Philippe Félix et Marie Nicole Sureau, 19 septembre 1790
      contrat de mariage; Felix, Germain-Philippe; Sureau, Marie-Nicole
    - Inventaire après décès de Claude Munier, 23 septembre 1790
      inventaire après décès; Munier, Claude
    - Notoriété en rectification des noms des héritiers de Marie Geneviève Manesson, 27 septembre 1790
      notoriété; Manesson, Marie-Geneviève
    - Contrat de mariage entre Pierre Princet et Marie Jeanne Munier, 27 septembre 1790
      contrat de mariage; Princet, Pierre; Munier, Marie-Jeanne
    - Contrat de mariage entre Louis Ménard et Marie Justine Charpy, 30 septembre 1790
      contrat de mariage; Menard, Louis; Charpy, Marie-Justine
    - Dépôt d'acte de célébration de mariage et dépôt des mortuaires de Claude Antoine Lejart et de Marie Marguerite Bainville, 1er octobre 1790
      acte d'état civil; dépôt de pièces; Lejart, Claude-Antoine; Bainville, Marie-Marguerite
    - Contrat de mariage entre Pascal Victor Venant et Marie Françoise Barrière, 10 octobre 1790
      contrat de mariage; Venant, Pascal-Victor; Barriere, Marie-Françoise
    - Inventaire après décès de Mathieu Bellot, 12 octobre 1790
      inventaire après décès; Bellot, Mathieu
    - Dépôt du testament de d'Anne Charlotte Bourjot, épouse de Nicolas Etienne Quatremere, 14 octobre 1790
      testament; dépôt de pièces; Bourjot, Anne-Charlotte; Quatremere, Nicolas-Etienne
    - Inventaire après décès d' Anne Marie Lamandé, épouse de René Macault, 20 octobre 1790
      inventaire après décès; Lamande, Anne-Marie; Macault, René
    - Dépôt du testament de et dépôt du mortuaire de Claudine Mournat, 22 octobre 1790
      testament; dépôt de pièces; acte d'état civil; dépôt de pièces; Mournat, Claudine
    - Inventaire après décès d' Anne Charlotte Bourjot, épouse de Nicolas Etienne Quatremere, 22 octobre 1790
      inventaire après décès; Bourjot, Anne-Charlotte; Quatremere, Nicolas-Etienne
    - Testament d' Antoinette Dufreset, 25 octobre 1790
      testament; Dufreset, Antoinette
    - Contrat de mariage entre Jan Baptiste Fournier et Marie Rosalie Vitry, 4 novembre 1790
      contrat de mariage; Fournier, Jean-Baptiste; Vitry, Marie-Rosalie
    - Contrat de mariage entre Jean Antoine Lemoine et Marie Jeanne Le Cigne, 4 novembre 1790
      contrat de mariage; Lemoine, Jean-Antoine; Le Cigne, Marie-Jeanne
    - Contrat de mariage entre Pierre Xavier Bisson et Marie Madeleine Couturier, 6 novembre 1790
      contrat de mariage; Bisson, Pierre-Xavier; Couturier, Marie-Madeleine
    - Inventaire après décès de Raulin Le Brun, 10 novembre 1790
      inventaire après décès; Le Brun, Raulin
    - Inventaire après décès d' Antoinette Dufreset, 11 novembre 1790
      inventaire après décès; Dufreset, Antoinette
    - Contrat de mariage entre Pierre Jérôme Grégoire et Catherine Oury, 11 novembre 1790
      contrat de mariage; Gregoire, Pierre-Jérôme; Oury, Catherine
    - Inventaire après décès d' André Louette, 16 novembre 1790
      inventaire après décès; Louette, André
    - Notoriété concernant Nicolas Blondel et Marie Jeanne Menouvrier Defresne, son épouse, 17 novembre 1790
      notoriété; Blondel, Nicolas; Menouvrier Defresne, Marie-Jeanne
    - Contrat de mariage entre Charles Auguste Foubert et Marie Geneviève Pierrette Delaroche, 17 novembre 1790
      contrat de mariage; Foubert, Charles-Auguste; Delaroche, Marie-Geneviève-Pierrette
    - Compte d'exécution testamentaire et codicille de Charles François Laures Dumeux, 18 novembre 1790
      compte d'exécution testamentaire; testament; Laures-Dumeux, Charles-François
    - Contrat de mariage entre François Thibaut et Jeanne Albane, veuve de Jacques Poutier, 20 novembre 1790
      contrat de mariage; Thibaut, François; Albane, Jeanne; Poutier, Jacques
    - Contrat de mariage entre Nicolas Jacques Cochin et Marie Catherine Félicité Arselin, 26 novembre 1790
      contrat de mariage; Cochin, Nicolas-Jacques; Arselin, Marie-Catherine-Félicité
    - Contrat de mariage entre François Etienne Bertrand et Catherine Marguerite Leguillié, 29 novembre 1790
      contrat de mariage; Bertrand, François-Etienne; Leguillie, Catherine-Marguerite
    - Notoriété concernant Guillaume de Sainte Beuve, 30 novembre 1790
      notoriété; Sainte-Beuve, Guillaume de
    - Notoriété constant l'absence de Simon Barrière, 4 décembre 1790
      notoriété; Barriere, Simon
    - Notoriété concernant Anne Françoise Boisgard, 6 décembre 1790
      notoriété; Boisgard, Anne-Françoise
    - Notoriété constatant les héritiers de Marie Jeanne Prouteau, 7 décembre 1790
      notoriété; Prouteau, Marie-Jeanne
    - Testament de François Charles Darnault, 9 décembre 1790
      testament; Darnault, François-Charles
    - Inventaire après décès de François Charles Darnault, 9 décembre 1790
      inventaire après décès; Darnault, François-Charles
    - Contrat de mariage entre Louis Paul Lalemand et Marie Jeanne Le Preux, 15 décembre 1790
      contrat de mariage; Lalemand, Louis-Paul; Le Preux, Marie-Jeanne
    - Contrat de mariage entre Nicolas Lepage et Marie Madeleine Aymer, 28 décembre 1790
      contrat de mariage; Lepage, Nicolas; Aymer, Marie-Madeleine
    - Notoriété constatant les héritiers de Marguerite Angélique Guillaume, 28 décembre 1790
      notoriété; Guillaume, Marguerite-Angélique
  - Répertoire. 1791, 1er février - an IV, jour complémentaire, 1er février 1791 - 5 jour complémentaire an IV (21 septembre 1796); MC/RE/XXIV/11
    Répertoire des notaires Jean-Antoine Dosfant (1er février-14 octobre 1791), Antoine Charpentier (15 octobre 1791-5ème jour complémentaire an IV (21 septembre 1796)).